# 复业子公司纳入合并范围的问题

提问人：胖胖彤 时间：2012-02-03 07:18:03
某集团公司A下属子公司B在 2009 、 2010 年度因停业未纳入合并范围， 2011 年 4 月起恢复经营，请问 2011 年合并报表期初数是否要调整？

回答人：chenyiwei
不能仅仅因为停业就不把子公司纳入合并范围。只要能控制的子公司（即使处于股东自行组织的清算期内）也应当纳入母公司的合并范围。如果历史上因为停业而不纳入合并范围，应作为一项会计差错予以更正。